臺灣彰化地方法院刑事判決　　　　　　　96年度易字第1047號
公　訴　人　臺灣彰化地方法院檢察署檢察官
被　　　告　甲○○
　　　　　　　　　　（現因另案在臺灣彰化監獄彰化分監執行
上列被告因竊盜案件，經檢察官提起公訴（96年度偵字第4999號
），本院判決如下：
    主  文
甲○○共同攜帶兇器，毀壞門扇竊盜，累犯，處有期徒刑捌月，
減為有期徒刑肆月，如易科罰金，以新臺幣壹仟元折算壹日。扣
案之尖嘴鉗、鴨嘴鉗、T 型扳手各壹支及一字起子貳支均沒收。
    犯罪事實
一、甲○○前因竊盜及施用毒品案件，先後經本院以91年度易字
    第426 號、91年度訴字第584 號判決有期徒刑1 年6 月及8
    月確定，並定其應執行刑為有期徒刑2 年1 月，嗣入監執行
    ，於民國94年5 月19日執行完畢。猶不知悔改，與姓名、年
    籍不詳之成男子共同基於意圖為自己不法所有之犯意聯絡，
    於95年11月25日凌晨1 時25分許，共乘甲○○不知情之母黃
    淑鈴所有之車牌號碼於KXA-230 號（車牌遭黑色膠帶黏貼成
    KXA-288 以逃避查緝，此部分由檢察官另案偵辦中）重型機
    車，並攜帶客觀上足供兇器使用之尖嘴鉗1 支、鴨嘴鉗1 支
    、一字起子2 支、T 型扳手1 支，至乙○○所經營之位於彰
    化縣南興里中山路1 段76號無人居住之「福仁商店」後門，
    甲○○在外把風，先由該成年男子持前開工具接續撬開毀壞
    福仁商店鐵捲門、鐵門門鎖及塑膠門上喇叭鎖，甲○○再與
    該成年男子進入「福仁商店」，竊得乙○○所有堆置於「福
    仁商店」地面如附表所示之香菸（價值約【新臺幣】7750
    元），得手後尚未離去之際，乙○○即因鄰居通報而自彰化
    縣彰化市○○路○ 段74巷27弄7 號住處聞訊而至並看守在上
    址商店後門且大喊「抓賊」，甲○○與該成年男子聞聲先後
    逃逸，惟甲○○於逃逸過程中跳入深約2 樓高之大埔排水溝
    後受傷無法再行逃逸，而為警逮捕，並發現甲○○所騎乘之
    前開機車，及在「福仁商店」內扣得置於甲○○所穿灰黑色
    外套內（已發還）之尖嘴鉗1 支、鴨嘴鉗1 支、一字起子2
    支、T 型扳手1 支，該成年男子則乘隙逃逸。
二、案經彰化縣警察局彰化分局報請臺灣彰化地方法院檢察署檢
    察官偵查起訴。
    理  由
一、按被告以外之人於審判外之陳述，雖不符刑事訴訟法第159
    條之1 至第159 條之4 之規定，而經當事人於審判程式同意
    作為證據，法院審酌該言詞陳述或書面陳述作成時之情況，
    認為適當者，亦得為證據。當事人、代理人或辯護人於法院
    調查證據時，知有第159 條第1 項不得為證據之情形，而未
    於言詞辯論終結前聲明異議者，視為有前項之同意，刑事訴
    訟法第159 條之5 定有明文。查本案全部卷證，公訴人、被
    告均不爭執其證據能力，本院復衡以該等供述證據作成時之
    情況，應為適當，是可認後述所引用證據之證據能力均無疑
    義，合先敘明。
二、上揭犯罪事實，業據被告甲○○於警、偵訊及本院審理時坦
    承不諱，核與證人即被害人乙○○於警詢及偵查中證述之遭
    竊情節相符，且經證人即承辦警員黃名宏證述在卷，復有被
    害人乙○○領回附表所示香菸後立具之贓物認領保管單、行
    竊現場照片12張、扣案物照片2 張在卷及尖嘴鉗1 支、鴨嘴
    鉗1 支、一字起子2 支、T 型扳手1 支扣案可資佐證，足認
    被告自白與事實相符，堪可採為論罪科刑之依據。且被告陳
    稱：本欲將竊得之香菸供己吸食或變賣換取金錢朋分花用等
    語，足認被告及該成年男子為上開竊盜犯行時，均有為自己
    不法所有之意圖至明。本案事證已臻明確，被告上開竊盜犯
    行洵堪認定，應予依法論科。
三、按刑法第321 條第1 項第3 款之攜帶兇器竊盜罪，係以行為
    人攜帶兇器竊盜為其加重條件，此所謂兇器，其種類並無限
    制，凡客觀上足對人之生命、身體、安全構成威脅，具有危
    險性之兇器均屬之，且祇須行竊時攜帶此種具有危險性之兇
    器為已足，並不以攜帶之初有行兇之意圖為必要（最高法院
    79年臺上字第5253號判例意旨可資參照）。次按毀壞構成門
    扇之一部之電動鎖及喇叭鎖，係毀壞門扇之行為（最高法院
    83年度台上字第3856號判決意旨參照）。查被告及其共犯成
    年男子持供竊盜之尖嘴鉗1 支、鴨嘴鉗1 支、一字起子2 支
    、T 型扳手1 支，均尖端銳利，金屬材質，具相當之重量，
    有該等工具照片在卷可按（見偵查卷第45頁），若持以攻擊
    他人，客觀上足以對人之生命、身體及安全構成威脅，均係
    具有危險性之兇器無訛。再觀諸卷附本案上址商店遭毀壞之
    後門鐵捲門、鐵門、塑膠門照片（見偵查卷第43、44頁），
    顯見被告及其共犯成年男子係以上開兇器撬開並毀壞該鐵捲
    門門軌、鐵門門鎖及塑膠門上喇叭鎖後，始進入上址商店內
    行竊，自屬毀壞上開門扇之一部分無誤。是核被告甲○○所
    為，係犯刑法第321 條第1 項第2 款、第3 款之攜帶兇器，
    毀壞門扇竊盜罪。被告與姓名年籍均不詳之成年男子間，就
    上開竊盜犯行，互有犯意聯絡及行為分擔，為共同正犯。再
    被告前因竊盜及施用毒品案件，先後經本院以91年度易字第
    426 號、91年度訴字第584 號判決有期徒刑1 年6 月及8月
    確定，並定其應執行刑為有期徒刑2 年1 月，嗣入監執行，
    於94年5 月19日執行完畢等情，有臺灣高等法院被告前案紀
    錄表、臺灣彰化地方法院檢察署刑案資料查註紀錄表各1 份
    附卷可參，其於有期徒刑執行完畢後5 年內故意再犯本件最
    重本刑為有期徒刑以上之罪，為累犯，應依刑法第47條第1
    項規定，加重其刑。爰審酌被告前即已有加重竊盜前科，竟
    仍無悛悔警惕之心，復蹈前愆，不思以正當方法賺取財物，
    為貪取不法利益，擅以攜帶兇器，毀壞門扇之方式竊取他人
    財物，慾圖不勞而獲，危害社會治安秩序情節非輕，檢察官
    因而具體求處有期徒刑1 年6 月，惟念其犯後坦承犯行，且
    竊得財物已全數由被害人領回，又受傷後因腦內出血影響，
    智力、表達能力、行動能力均受影響，暨其犯罪之動機、目
    的、生活狀況、智識程度、對社會所生之危害等一切情狀，
    量處如主文所示之刑。末查被告為本件犯罪時間在96年4 月
    24日以前，所犯符合中華民國96年罪犯減刑條例第2 條第1
    項第3 款、第9 條之規定，應予減其刑期2 分之1 ，併諭知
    易科罰金之折算標準。扣案之尖嘴鉗1 支、鴨嘴鉗1 支、一
    字起子2 支、T 型扳手1 支，為該共犯成年男子所有，供犯
    罪所用之物，業據被告供明在卷，爰依刑法第38條第1 項第
    2 款之規定，併予宣告沒收。
據上論斷，應依刑事訴訟法第299 條第1 項前段，刑法第28條、
第321 條第1 項第2 款、第3 款、第47條第1 項、第41條第1 項
前段、第38條第1 項第2 款，中華民國96年罪犯減刑條例第2 條
第1 項第3 款、第9 條，判決如主文。
本案經檢察官吳芙如到庭執行職務。
中　　華　　民　　國　　96　　年　　8 　　月　　6 　　日
                  刑事第一庭    法      官  胡宜如
以上正本證明與原本無異。
如不服本判決，應於送達後10日內向本院提出上訴狀（須附繕本
）。
告訴人或被害人對於判決如有不服具備理由請求檢察官上訴者，
其上訴期間之計算係以檢察官收受判決正本之日期為準。
中　　華　　民　　國　　96　　年　　8 　　月　　6 　　日
                                書記官  蕭秀吉
附錄本案論罪科刑法條：
中華民國刑法第321條
犯竊盜罪而有左列情形之一者，處 6 月以上、 5 年以下有期徒
刑：
一  於夜間侵入住宅或有人居住之建築物、船艦或隱匿其內而犯
    之者。
二  毀越門扇、牆垣或其他安全設備而犯之者。
三  攜帶兇器而犯之者。
四  結夥三人以上而犯之者。
五  乘火災、水災或其他災害之際而犯之者。
六  在車站或埠頭而犯之者。
前項之未遂犯罰之。
【附表】：
┌──┬──────┬─────┬───────┐
│編號│名稱        │數量（條）│價值（新臺幣）│
├──┼──────┼─────┼───────┤
│1   │七星牌香菸  │5         │3000元        │
├──┼──────┼─────┼───────┤
│2   │黃長壽香菸  │2         │ 800元        │
├──┼──────┼─────┼───────┤
│3   │7 號長壽香菸│3         │1350元        │
├──┼──────┼─────┼───────┤
│4   │10號長壽香菸│3         │1500元        │
├──┼──────┼─────┼───────┤
│5   │PEACE牌香菸 │1         │ 700元        │
├──┼──────┼─────┼───────┤
│6   │新樂園香菸  │1         │ 400元        │
└──┴──────┴─────┴───────┘
